# 融资租赁出租方的账务处理

提问人：cwl75 时间：2023-06-12 23:02:55
某单位（甲方）和移动公司（移动）签了个协议，约定由该单位进行基站投入，建成后由第三方使用。第三方和移动签协议，移动收到第三方的钱后固定分成给该单位。协议期三年，三年后该基站的设备归移动公司所有。设备投入 300 万，移动三年分给该单位 450 万，请问一下这个甲方要怎么账务处理？

回答人：chenyiwei
甲方应属于财务性投资，基站的建设和运维由移动公司负责。由于收益固定，其合同现金流量特征符合“本金+利息”的基本借贷安排，故属于债权性投资，可分类为以摊余成本计量的金融资产。
建议按照合同约定的收款时间和金额测算实际利率（IRR），在投资期间内按实际利率法确认利息收入，计入投资收益。

提问人：cwl75 时间：2023-06-20 06:35:14
三年后这个设备无偿归移动公司所有，这个设备是现在处理还是三年后处理呢？

回答人：chenyiwei
该资产一开始就确认为移动公司的资产，故三年后取得所有权时，移动公司无需特殊处理。